【裁判字號】    90,易,131
【裁判日期】    900629
【裁判案由】    賭博
【裁判全文】
台灣新竹地方法院刑事判決                            九十年度易字第一三一號
    公  訴  人  臺灣新竹地方法院檢察署檢察官
    被      告  甲○○
    選任辯護人  朱昭勳律師
右列被告因賭博案件，經檢察官提起公訴（八十九年度偵字第六六五八號），本院判
決如左：
      主  文
甲○○連續意圖營利，聚眾賭博，處有期徒刑月，如易科罰金，以佰元折算壹日
，緩刑貳年。扣案之傳真機貳台、監視器壹台、監視器螢幕壹台、六合彩簽單肆拾壹
張、濟公六合手冊壹本、統計單壹本、太平洋鑫報壹份均沒收。
      事  實
一、甲○○意圖營利，且基於概括之犯意，自民國八十九年三月起，連續提供其位於
    新竹市○○路一七一巷九三之一號住處之公眾得出入之場所，經營六合彩俗稱「
    港二星」、「港三星」之賭博簽單二種，自０一至四七之兩位數號碼四十七個，
    每簽一支賭資各為新台幣（下同）七十七元、六十八元，聚集不特定之多數人在
    前開地點以簽選號碼方式賭博財物，並約定所簽選之號碼如與每星期二、四同日
    香港六合彩開出之六組號碼相同，簽選「港二星」者每支可贏得五千二百元，簽
    選「港三星」者每支可贏得五萬二千元，甲○○接收下注後，除每支從中抽取一
    元外，其餘均再以「港二星」每支七十六元、「港三星」每支六十七元之方式，
    以傳真轉給南部他人經營之六合彩大盤，倘賭客並未簽中，賭資則歸南部之六合
    彩大盤所有，甲○○則以前述抽頭方式牟利。迄至八十九年十一月二十一日晚間
    八時三十分許，經警於上揭住處搜索而查獲前開賭博情事，並扣得甲○○所有之
    傳真機二台、監視器一台、監視器螢幕一台、六合彩簽單四十一張、濟公六合手
    冊一本、統計單一本及太平洋鑫報一份等物。
二、案經新竹市警察局第三分局報請臺灣新竹地方法院檢察署檢察官偵查起訴。
  理  由
一、訊據被告甲○○對於右揭時地經營六合彩賭博，且從每支賭資中抽取一元牟利等
    事實，迭於警訊、偵查與本院審理時坦承不諱，核與證人即其配偶楊進龍證述情
    節相符，並有被告所有且供經營六合彩賭博犯罪所用之傳真機二台、監視器一台
    、監視器螢幕一台、六合彩簽單四十一張、濟公六合手冊一本、統計單一本及太
    平洋鑫報一份扣案可證。本案事證已臻明確，被告犯行堪予認定，自應依法予以
    論罪科刑。
二、核被告所為，係犯刑法第二百六十八條前段之意圖營利供給賭博場所罪及同條後
    段之意圖營利聚眾賭博罪。其於各該期香港六合彩開獎前之多次供給賭博場所及
    聚眾賭博行為，各係基於一個賭博犯意之決定，達成其同一犯罪之各個舉動，應
    屬法律概念之一接續行為。又其一行為而觸犯上述二罪名，為想像競合犯，應從
    較重之意圖營利聚眾賭博罪處斷。被告先後經營多期六合彩賭博犯行，時間緊接
    ，觸犯構成要件相同之罪名，顯係基於概括之犯意反覆為之，為連續犯，依刑法
    第五十六條之規定，論以意圖營利聚眾賭博罪一罪，並加重其刑。公訴人雖認被
    告經營六合彩賭博，亦與賭客對賭，身兼決定勝負於偶然變數之賭徒身分，核犯
    刑法第二百六十六條第一項前段之賭博罪，然查，被告始終堅稱並未與賭客對賭
    ，其僅從每支賭資中抽取一元牟利，餘均轉予南部之六合彩大盤商，而由本案卷
    證暨扣案證物中，復查無被告曾與賭客對賭之積極證據，是被告此部份被訴罪名
    ，自屬不能證明，惟查此部分公訴人因認與前開論罪科刑部分有想像競合之關係
    ，屬裁判上一罪，本院爰不另為無罪之諭知，附此敘明。爰審酌被告尚無犯罪前
    科，素行良好，因罹患雙側神經性聽力障礙、求職無著而經營六合彩賭博，經營
    賭博時間不長，然已危害社會經濟秩序並敗壞社會善良風俗，事後坦認犯行及所
    得利益等一切情狀，量處如主文所示之刑。惟被告行為後，刑法第四十一條業於
    九十年一月四日修正為「犯罪重本刑為五年以下有期徒刑以下之刑之罪，而受六
    月以下有期徒刑或拘役之宣告，因身體、教育、職業、家庭之關係或其他正當事
    由，執行顯有困難者得以一元以上三元以下折算一日，易科罰金。但確因不執行
    所宣告之刑，難收矯正之效或難以維持法秩序者，不在此限。」「併合處罰之數
    罪，均有前項情形，其應執行之刑，逾六月者，亦同。」並於同年月十日公佈施
    行，於同年月十二日生效，比較新舊法之規定，以變更後之新法對被告有利，依
    刑法第二條第一項前段之規定，自應適用裁判時之新法，爰併諭知易科罰金之折
    算標準。末查被告素行良好，前未曾犯罪受有期徒刑以上刑之宣告，有台灣高等
    法院被告全國前案紀錄表在卷可稽，其因一時失慮，致罹刑典，事後坦承犯行，
    經此刑之宣告後，應知警惕而無再犯之虞，本院因認暫不執行其刑為當，併予以
    宣告緩刑二年，以啟自新。
三、扣案之傳真機二台、監視器一台、監視器螢幕一台、六合彩簽單四十一張、濟公
    六合手冊一本、統計單一本及太平洋鑫報一份，均為被告所有且係供被告經營六
    合彩賭博犯罪所用之物，依刑法第三十八條第一項第二款宣告沒收。另扣案之龍
    真子六合手冊一本與現金八萬七千六百元，前者據被告供述乃朋友所有，置於被
    告前開住處尚未取回；後者依證人即實施搜索之警員馮振秋、陳義森、曾清標結
    證均稱係從被告配偶楊進龍身上搜得，雖警員三人亦證稱楊進龍在渠等搜索前曾
    將六合彩簽單自二樓窗戶丟下，因此研判楊進龍應有充足之時間將賭資收好放在
    身上，故將其身上之八萬七千六百元列為賭資一併扣案等語，然查，八十九年十
    一月二十一日晚間八時三十分許在被告上開住處實施搜索時，被告非現行犯，當
    場並無賭客前往下注，扣案現金亦非從被告身上搜得，且證人均稱當時床下另查
    獲楊進龍自承要發給員工之現金二十萬元，則被告辯稱扣案之八萬七千六百元同
    屬楊進龍所有，尚屬可採。是以，本件扣案之龍真子六合手冊一本與八萬七千六
    百元，皆查無證據足認係被告所有，於法尚不得沒收，併敘明之。
據上論斷，應依刑事訴訟法第二百九十九條第一項前段，刑法第二條第一項前段、第
五十六條、第二百六十八條、第五十五條、修正後第四十一條第一項前段、第七十四
條第一款、第三十八條第一項第二款，罰金罰鍰提高標準條例第一條前段、第二條，
判決如主文。
本案經檢察官吳金棟到庭執行職務。
中    華    民    國      九十      年      六      月      二十九      日
                                    臺灣新竹地方法院刑事第一庭
                                        法  官  李  珮  瑜
右正本證明與原本無異。
如不服本判決，應於判決送達後十日內向本院提出上訴狀( 應附繕本 )，上訴於臺灣
高等法院。
                                        書記官  龔  紀  亞
中    華    民    國      九十      年      六      月      二十九      日
附錄本案論罪科刑法條全文：
刑法第二百六十八條：
意圖營利，供給賭博場所或聚眾賭博者，處三年以下有期徒刑，得併科三千元以下罰
金。


司法院資訊處製作；財團法人民間司法改革基金會備份。
